臺灣臺南地方法院民事裁定　九十一年度聲字第五八三號
　　聲　請　人　保證責任臺灣省青果運銷合作社台中分社
　　法定代理人　乙○○
　　　　　　　　　　　　　送.
右聲請人聲請對群祿農牧股份有限公司為公示送達事件，本院裁定如左：
    主      文
聲請駁回。
聲請程序費用由聲請人負擔。
    理      由
一、本件聲請意旨略以：聲請人原承銷群祿農牧股份有限公司（下稱群祿公司）所生
    產之「群祿有機肥」，惟自民國八十七年一月起聲請人即無法與群祿公司取得聯
    繫，而目前群祿公司存放在聲請人各集貨場倉庫之有機肥，計粒狀七十一包、粉
    狀五０四包，因品質日漸劣化，農民均無購買意願，致已無法銷售，聲請人曾多
    次與群祿公司聯繫，均無法聯絡，聲請人遂於九十一年五月十五日以台中郵局第
    二六八一號存證信函請群祿公司於九十一年六月三十日前與聲請人聯繫該等有機
    肥料之處理事宜，否則聲請人即自九十一年七月一日起將群祿公司存放在聲請人
    各集貨場倉庫之有機肥料以廢棄物方式處理，然該存證信函卻因群祿公司及其法
    定代理人丙○○均已遷移不明，無法送達，為此依據民法第九十七條及民事訴訟
    法第一百四十九條第一項第一款規定，訴請准將聲請人前開存證信函所示意思表
    示之通知為公示送達，並提出存證信函、回執信封及群祿公司變更登記事項卡各
    乙件為證。
二、按表意人非因自己之過失不知相對人之居所者，得依民事訴訟法公示送達之規定
    ，以公示送達為意思表示之通知，民法第九十七條固有明文，惟法人之代表人，
    在民法上固非所謂法定代理人，在民事訴訟法上，則視作法定代理人，適用關於
    法定代理之規定，司法院三十四年院解字第二九三六號著有解釋；又對於無訴訟
    能力人為送達者，應向其法定代理人為之，民事訴訟法第一百二十七條第一項定
    有明文，而該法條之立法理由謂「當事人如為法人，則訴訟上攻擊或防禦之方法
    ，皆非彼所能自籌，若仍向法人送達，亦非保護其利益之道，故特設本條，明示
    對於法人有所送達，應向其代表機關為之」，足見對於公司之送達應以其法定代
    理人為應受送達人；至於其送達之處所，依同法第一百三十六條第一、二項之規
    定，應於應受送達人之住居所行之，亦得於當事人本人即公司之事務所或營業所
    行之。
三、查本件相對人公司之營業所位在台南市○○區○○路五六號，其法定代理人丙○
    ○之住所則位在台南市○區○○里○○路○段四八二巷一三三弄七二號，此有聲
    請人所提出之相對人公司變更登記表及其法定代理人丙○○最新戶籍謄本各一件
    附卷可稽，而聲請人雖曾寄送前開存證信函至相對人公司之營業所台南市○○區
    ○○路五六號及另址台南縣南化鄉南化村十三鄰南化二七八號，前者記載相對人
    公司已遷移不明致遭退回，後者亦載丙○○已遷移新址不明而遭退回，亦有聲請
    人所提出之存證信函一件及信封二件在卷可憑，惟相對人之法定代理人丙○○之
    住所自八十八年十二二十二日即已遷至台南市○區○○里○○路○段四八二巷一
    三三弄七二號並非在台南縣南化鄉南化村十三鄰南化二七八號，聲請人尚不得以
    送達於台南縣南化鄉十三鄰南化二七八號而遭退回之信封主張法定代理人之送達
    處所不明，又聲請人既未曾就相對人之法定代理人丙○○之上開住所為送達，揆
    諸前開說明，自不能確定有無法送達系爭存證信函予相對人之情事，是本件聲請
    顯與公示送達之規定不符，為無理由，應予駁回。
四、依民事訴訟法第九十五條、第七十八條，裁定如主文。
中　　　華　　　民　　　國　　九十一　　年　　　六　　　月　　 十一　　 日
                                臺灣臺南地方法院民事第一庭
~B法　　官　童來好
右為正本係照原本作成
本裁定不得抗告
中　　　華　　　民　　　國　　九十一　　年　　　六　　　月　　 十三　　 日
~B法院書記官　林木村
